Ronildo da Silva Santos Filho

DESENVOLVEDOR BACK-END

Meus dados

E-mail: devroninsilva@gmail.com Endereço: Quadra QNN 09 Conjunto E, 34

Data de nascimento: 04/10/2000 Bairro: Ceilândia Norte (Ceilândia)

Portfolio: https://roninls.github.io

Resumo do currículo

Desenvolvedor Backend com 9 anos de experiência na área de tecnologia e, desde 2019, trabalho profissionalmente com PHP, Laravel e PostgreSQL. Possuo grande experiência no desenvolvimento de APIs RESTful utilizando autenticação OAuth 2.0 e JWT, sempre focando na qualidade do código, escalabilidade e segurança das aplicações.

Além de minha experiência em desenvolvimento, tenho experiência na administração de sistemas Linux, com foco na segurança e manutenção da infraestrutura de TI. Sou apaixonado por cibersegurança e defendo que desempenho e segurança devem coexistir em todas as soluções tecnológicas.

Possuo experiência em versionamento de código, automações com Docker, testes e documentação, o que me habilita a atuar em todas as etapas do ciclo de vida do software, e também busco constantemente desafios que unam desenvolvimento, infraestrutura e segurança da informação, impulsionando soluções completas e seguras.

Cargo de interesse

Desenvolvedor Back-end, Engenheiro de Software, DevOps, Especialista em APIs e Segurança Aplicada

Experiência profissional

PlavMóvel Tecnologia

Desenvolvedor Back-end Mar. 2022 - Até o momento

Desenvolvimento e manutenção de sistemas. Configuração de servidores, implementação de aplicação no servidor, configuração de banco de dados, configuração git, implantantação do software, site, ou aplicativo, em ambientes de produção de maneira segura.

CONSULT MÍDIA

Desenvolvedor Back-end Nov. 2022 - Jan. 2023 (2 meses)

Desenvolvimento de projeto em Laravel com funcionalidades de Cadastro, Login, integração com Mapas, Cadastro e gerenciamento de Projetos, Painel de Controle, Sistema de agendamento com intervalos personalizados, e Proteção de APIs com JWT para segurança. Projeto Multisoils, temporário.

CDL-DF

Desenvolvedor Back-end

Mar. 2022 - Jul. 2022 (4 meses)

êxito/CDL-DF Atualização de servidores da empresa e na AWS. Gerenciamento no sistema Protheus.

Desenvolvedor App Mobile

Desenvolvimento Freelancer

Set. 2021 - Mar. 2022 (6 meses)

Desenvolvimento de Aplicativo e-commerce. (Front-end e Back-end). Desenvolvimento Freelancer.

Allplats

Desenvolvedor Back-end

Mar. 2019 - Mar. 2020 (1 ano)

Desenvolvimento de Landing Pages e Social Media.

Escola SAGA

Auxiliar Acadêmico

Fev. 2017 - Ago. 2018 (1 ano e 6 meses)

Auxiliar professor dentro das turmas.

APPEN

Freelancer

Mai. 2017 - Jul. 2018 (1 ano e 2 meses)

Desenvolvedor Web - Freelancer Planejamento e Desenvolvimento de Páginas Web (Front-end e Back-end).

Instei - Centro de Ensino

Desenvolvedor

Mar. 2015 - Nov. 2017 (2 anos e 8 meses)

Criação e Gestão de conteúdos multimídia, Planejamento e Desenvolvimento de Páginas Web (Front-end e Back-end), especialista em utilização programas de desenvolvimento gráfico em produção de peças gráficas e digitais.

Formação

Graduação #1

Instituição: Centro Universitário de Brasília - CEUB

Grau de Formação: Pós-graduação **Nome do Curso:** Segurança Cibernética **Duração:** De Fev 2023 até Fev 2024

Graduação #2

Instituição: Centro Universitário de Brasília - CEUB

Grau de Formação: Graduação

Nome do Curso: Ciência da Computação Duração: De Fev 2019 até Jul 2022

Graduação #3

Instituição: Instei -Centro de Ensino Grau de Formação: Ensino Médio Duração: De Fev 2016 até Nov 2018

Informações adicionais

Nenhum filho, Disponibilidade para viajar, Disponibilidade para mudança, Habilitação (CNH): A, B

Idiomas

Inglês: Intermediário

Espanhol: Básico

Português: Avançado

Cursos e especialização

Curso #1

Nome do Curso: Tecnicas de Invasão Instituição: Tecnicas de invasão Ano de Conclusão: 2024

Curso #2

Nome do Curso: Design Gráfico

Instituição: Escola Saga Ano de Conclusão: 2018

Curso #3

Nome do Curso: Javascript/PHP/Python

Instituição: Udemy Ano de Conclusão: 2016